【裁判字號】    97,消債更,502
【裁判日期】    970805
【裁判案由】    更生事件
【裁判全文】
臺灣臺中地方法院民事裁定           97年度消債更字第502號
    聲  請  人
    即  債務人  乙○○
上列聲請人聲請消費者債務清理事件，本院裁定如下：
    主    文
聲請人即債務人乙○○自中華民國97年8月5日16時起開始更生程
序。
    理    由
一、按債務人不能清償債務或有不能清償之虞，且無擔保或無優
    先權之債務總額未逾新臺幣1200萬元者，於法院裁定開始清
    算程序或宣告破產前，得向法院聲請更生；又法院開始更生
    程序之裁定，應載明其年、月、日、時，並即時發生效力，
    消費者債務清理條例第 3條、第42條第1項、第45條第1項分
    別定有明文。
二、本件聲請人即債務人聲請意旨略以：因聲請人之財產及收入
    不足以清償債務，前曾依照中華民國銀行公會會員辦理消費
    金融案件無擔保債務協商機制與金融機構成立協商，協商條
    件為月付新台幣1萬8927元，惟因聲請人每月薪資僅約3萬60
    00元，在扣除自己生活必要費用及扶養父親、母親之費用共
    約3萬7 000元後，嗣至96年12月31日因公司合併縮編被資遣
    而失業，以致無法依協商條件履行，故聲請人無力繼續履行
    原協商條件，顯係因非可歸責於己之事由致履行有重大困難
    ，爰請求准予裁定開始更生生活等語。
三、經查，聲請人即債務人非從事營業活動之人，所積欠債務未
    逾1200萬元，亦有財產收入狀況說明書、前揭在職證明書、
    財政部各類所得資料清單、中華民國銀行公會會員辦理消費
    金融案件無擔保債務協商機制協議書、還款計劃書及本件債
    權人清冊暨債權總金額表等在卷可考，且經本院訊問調查屬
    實。
四、次查，聲請人即債務人固曾依中華民國銀行公會會員辦理消
    費金融案件無擔保債務協商機制成立協商，每月應還款1萬8
    927元。惟聲請人主張其每月薪資僅約3萬6000元（96年12月
    31日因公司合併縮編被資遣而失業，已找到新工作，97年 8
    月起上班，每月薪資約 3萬9000元），而其生活必要開支，
    為每月房屋租金9316元、膳食費6947元、扶養父親劉金峰、
    母親甲○○二人共6100元、交通費1500元、勞健保費1685元
    、其他必要支出1398元，合計 2萬6946元，亦有其提出勞工
    保險被保險人資料表、存摺、失業認定、失業給付申請書暨
    給付收據、保費繳納證明單、95年、96年綜合所得稅電子結
    算〈網路〉申報收執聯、戶籍謄本、在監執行證明書（父親
    劉金峰）、助學貸款放款利息收據、身分證、債權人清冊、
    財產及收入狀況說明書、財團法人金融聯合徵信中心當事人
    綜合信用報告--債務人清理條例前置協商專用債權人清冊、
    協議書、無擔保債務還款計劃、財政部台灣省中區國稅財產
    歸屬資料清清單、財政部台灣省中區國稅局95年、96年度綜
    合所得稅各類所得資料清單附卷可參，且其所列舉之金額，
    衡諸現今一般生活水準，尚屬相當，則其收入扣除上開必要
    支出後，顯已不足清償前所為之協商款項，則本件聲請人主
    張其有不可歸責於己之事由致履行顯有困難，堪認真實。
五、末查，聲請人即債務人又無經法院裁定開始清算或宣告破產
    之情事。從而，聲請人請求依消費者債務清理條例裁定准予
    更生，揆諸前揭規定，核無不合，應予准許。
中    華    民    國    97    年    8     月    5     日
                  民事庭法  官    顏世傑
右為正本係照原本作成
本件不得抗告
本裁定已於97年8月5日16時公告。
中    華    民    國    97    年    8     月    5     日
                        書記官    吳美鳳


司法院資訊處製作；財團法人民間司法改革基金會備份。
